# 关于飞机起落架服务交换业务的会计处理

提问人：mingtian_010 时间：2019-01-12 18:23:14
版主/各位大侠，飞机起落架维护的业务模式比较特殊，行业内称之为起落架交换业务。比方起落架维护公司从波音公司购买起落架/或从外购买起落架大修达到可用状态并作为备货，旧起落架需要维护时，将已有起落架换到飞机上，将飞机的旧起落架拆下后入库并大修达到可用状态。在这个过程中对价包括，收取维护费、新旧起落架的价差费。请教：
1.起落架，对这类起落架维护公司作为固定资产还是存货处理合适2.新收入准则下，销售收入确认过程中应当考虑的问题

回答人：chenyiwei
1 、对专业从事维护服务的公司而言，对起落架应确认为存货。如果该公司同时是航空公司的子公司，则在航空公司合并报表层面应确认为固定资产（高价周转件）。
2 、应按单个起落架（或者同型号的组合）归集其拆卸、维修、安装的成本，并在完成起落架更换时确认与所换上（发出）的起落架相关的各项成本作为主营业务成本，同时将航司支付的服务费确认为收入。

提问人：liuweisheng 时间：2019-01-13 09:56:22
请教陈版主，对维修公司来讲，只是收维修费，以什么金额入存货？而且东西不属于维修公司。

回答人：chenyiwei
已完成的维修，在交付出去之前形成存货属于维修公司，其成本为实际发生的维修成本。

提问人：mingtian_010 时间：2019-01-14 10:16:43
那么交换出去的起落架存货不进行主营业务成本结转？

回答人：chenyiwei
起落架实物不是公司的存货，但交换出去的起落架对应归集的维修费等（原在存货中反映）作为销售成本结转。